臺灣高等法院臺中分院刑事裁定　　　　 96年度聲再字第115號
再審聲請人
即受判決人　甲○○
上列聲請人因偽造文書等案件，對於本院93年度上訴字第476號
中華民國93年11月4日確定判決（臺灣臺中地方法院92年度訴字
第2522號、臺灣臺中地方法院檢察署92年度偵緝字第1154號），
聲請再審，本院裁定如下：
      主  文
再審之聲請駁回。
      理  由
一、再審聲請意旨略以：「(一)聲請人確係冤情，原確定判決以推
    測擬制的方法，為裁判的基礎，有違證據法則，且該證據當
    時已經存在而審判時並未為注意；(二)聲請人於民國90年9月
    間遭地下錢莊逼債，乃經由郭大為同意後而借得其置於抽屜
    裡之信用卡以預借現金還債，而於預借現金時，銀行皆有打
    電話照會郭大為本人無誤後方核准，此經郭大為於第一審及
    原審中均證述明確，且聲請人於使用後即將信用卡歸還郭大
    為本人，並無據為所有之意思，自不符竊盜罪之構成要件，
    郭大為乃因聯絡不到聲請人，並遭銀行催卡債，一時情急而
    提起本件告訴，原審對於郭大為有利聲請人之證詞，並無深
    入加以審酌，而認聲請人取郭大為之信用卡係犯刑法第320
    條第1項之竊盜罪，顯對當時既有之證據漏未審酌；(三)聲請
    人自始即願返還使用郭大為信用卡所積欠之金額，且郭大為
    亦同意聲請人分期償還，郭大為並已清償上揭信用卡債務予
    銀行，聲請人因此請求原審判決從輕量刑，惟原審判決逕認
    聲請人未與被害銀行達成和解，而維持第一審判決之重刑，
    然原審並未傳訊銀行以證明聲請人是否與其達成和解，該證
    據為原審判決前已存在之證據，原審顯有重要證據漏未審酌
    。」云云。聲請依刑事訴訟法第420條第1項第6款、第421條
    聲請再審。
二、按刑事訴訟法第420條第1項第6款所謂發現確實之新證據，
    係指該證據於事實審法院判決前已經存在，為法院、當事人
    所不知，不及調查斟酌，至其後始行發現，且就證據本身形
    式上觀察，因不以絕對不須經過調查程序為條件，但必須顯
    然可認為足以動搖原有罪確定判決，而為受判決人無罪、免
    訴、免刑或輕於原判決所認罪名之判決者為限。此受理聲請
    再審之最後事實審法院，應就聲請再審理由之所謂「新證據
    」，是否具備事實審判決前已經存在，為法院、當事人所不
    知，事後方行發現之「嶄新性」，及顯然可認足以動搖原有
    罪確定判決，應為無罪、免訴、免刑或輕於原判決罪名之「
    顯然性」二要件，加以審查，為判斷應否准予開始再審之準
    據。再按不得上訴於第三審法院之案件，除刑事訴訟法第
    420條規定外，其經第二審確定之有罪判決，如就足生影響
    於判決之重要證據漏未審酌者，亦得為受判決人之利益，聲
    請再審，固為刑事訴訟法第421條所明文規定，惟所謂就足
    生影響於判決之重要證據漏未審酌者，係指該證據於案情有
    重要關係且未經審酌者而言，如證據業經法院本其自由心證
    予以取捨及判斷，僅係對此持相異評價，即不能以此為由聲
    請再審。另按認定犯罪事實所憑之證據，並不以直接證據為
    限，即綜合各種間接證據，本於推理作用，為其認定犯罪事
    實之基礎，仍非法所不許，亦有最高法院27年滬上字第64號
    判例可資參照。
三、再審聲請意旨固以：「原確定判決以推測擬制的方法，為裁
    判的基礎，有違證據法則，且該證據當時已經存在而審判時
    並未為注意；聲請人乃經由郭大為之同意後而使用其信用卡
    預借現金還款應急，並於使用後將該信用卡返還予郭大為本
    人，並無為自己不法所有之意圖，應不成立竊盜罪，原審對
    於郭大為所為有利於聲請人之證詞漏未審酌；原審對於聲請
    人是否與銀行達成和解，並未傳訊銀行人員前來作證，即逕
    予認定未達成和解，並維持第一審判決之刑度，顯有重要證
    據漏未審酌。」等語，惟查，聲請人甲○○以原確定判決之
    採證方法有違證據法則，該證據於當時已存在而為原審所未
    注意者，而依刑事訴訟法第420條第1項第6款聲請再審，然
    該條之所謂「新證據」，必須具備事實審判決前已經存在，
    為法院、當事人所不知，事後方行發現之「嶄新性」，及顯
    然可認足以動搖原有罪確定判決，應為無罪、免訴、免刑或
    輕於原判決罪名之「顯然性」二要件，然由聲請人之聲請意
    旨觀之，其並未提出具有「嶄新性」及「顯然性」之「新證
    據」，而足使其受無罪、免訴、免刑或輕於原判決所認罪名
    之判決者，是以聲請人所持之理由毫無足取，凡此均不足以
    動搖原確定判決，而為受判決人有利之判決，亦查無刑事訴
    訟法第420條第1項其餘各款事由，難以憑為再審之聲請，依
    本法第434條規定，其再審之聲請為無理由；次查，聲請人
    甲○○以其對於郭大為之信用卡，於使用後業經返還，並無
    為自己不法所有之意圖，應不成立竊盜罪，然對於聲請人甲
    ○○是否成立竊盜罪、告訴人郭大為究竟有無將其信用卡借
    予聲請人使用，業經原審法院於判決書之理由一、（一）、
    （二）、（三）中詳細說明其據以認定之理由及所採之證據
    ，至於聲請人所提出對其有利之證詞，業經原審法院本其自
    由心證予以取捨及判斷，聲請人對此雖持相異評價，然並不
    能以此為由聲請再審，亦不得以此而認原審有足生影響於判
    決之重要證據漏未審酌者；再者，聲請人以原審未傳訊銀行
    人員到庭證述其有無與銀行成立和解，而維持第一審之判決
    ，顯有重要證據漏未審酌，惟對於聲請人是否願意返還盜用
    郭大為信用卡所積欠之金額，以及聲請人是否與銀行達成和
    解，至多僅為原審判決量刑時之考量因素之一，縱然未經原
    審法院傳訊銀行人員加以訊問，亦不足以影響聲請人竊盜等
    罪之認定基礎，是原審判決並無重大錯誤，亦不得以此為由
    提起再審之訴，核聲請人之聲請，並不符合刑事訴訟法第
    421條「重要證據漏未審酌」之要件；況依刑事訴訟法第421
    條規定觀之，須以該案件屬於不得上訴於第三審法院之案件
    為限，始得依本條規定聲請再審，而聲請人據以聲請再審之
    本院93年度上訴字第476號案件，聲請人係犯刑法第216條、
    210條之行使偽造私文書罪，經最高法院以96年度台上字第
    3132號判決駁回上訴人之上訴而告確定，並非屬於不得上訴
    於第三審法院之案件，自不得依刑事訴訟法第421條之規定
    聲請再審。綜上所述，再審聲請意旨並不足以動搖原判決關
    於聲請人竊盜等罪之認定基礎，亦查無刑事訴訟法第420條
    第1項各款所列情形，依上開說明，聲請人聲請再審，為無
    理由，應予駁回。
四、爰依刑事訴訟法第434條第1項，裁定如主文。
中　　華　　民　　國　　96　　年　　8 　　月　　31　　日
            刑事第十一庭　審判長法　官　陳　朱　貴
                                法　官　郭　同　奇
                                法　官　胡　文　傑
上列正本證明與原本無異。
如不服本裁定，應於裁定送達後五日內向本院提出抗告狀。
                                書記官  陳　文  琴
中　　華　　民　　國　　96　　年　　8 　　月　　31  　日
